臺灣高等法院臺中分院刑事判決　　民國94年度上易字第1021號
上　訴　人　臺灣彰化地方法院檢察署檢察官
上　訴　人
即　被　告　乙○○
　　　　　　　　　　國民
上列上訴人等因被告竊盜案件，不服臺灣彰化地方法院中華民國
94年6月20日第一審判決（民國94年度易字第217號，起訴案號：
臺灣彰化地方法院檢察署民國94年度偵字第457號及併辦案號：9
4年度偵字第5294號），提起上訴，本院判決如下：
    主　　　文
原判決撤銷。
乙○○連續竊盜，累犯，處有期徒刑柒月。
萬能鑰匙（含遙控器）壹支及汽車鑰匙支均沒收。
    事 　　 實
一、乙○○前自（下同）86年間起曾犯非法吸用化學合成麻醉藥
    品，普通傷害罪，經法院判處罪刑確定，並執行完畢；又於
    89年間又因違反毒品危害防制條例案件，經臺灣彰化地方法
    院判處有期徒刑 8月確定，又因犯偽造文書案件，經臺灣雲
    林地方法院判處有期徒刑 4月確定，並經定應執行刑為有期
    徒刑10月，入監服刑後，甫於93年3月1日縮短刑期執行完畢
    。猶不知悔改，復基於意圖為自己不法所有之概括犯意：(一)
    先於93年9月20日晚間8時許，在彰化縣二林鎮○○里○○路
    300號前，以其所有自備之汽車鑰匙3支，開啟丙○○所有車
    牌號碼KTG-072 號重型機車之電門，竊得該機車據為己有使
    用，且為掩飾竊得之機車，除將該機車之引警號碼SA20CA-1
    08030號磨滅外，並改懸掛其前妻謝雪娥所有之MZE-201號重
    型機車之車牌。嗣於94年6月2日下午5 時許，在彰化縣員林
    鎮○○路○段240號臺灣彰化地方法院前，為巡邏員警盤查查
    獲，並扣得上開鑰匙3支。(二)又於94年1月3日上午8時許，在
    台中市南區正德三巷5之50 號丁○○任職之公司內，徒手竊
    取丁○○所有之BENQ牌、JOYBOOK5000型筆記型電腦1部得手
    （價值約新台幣《下同》40,000元）；(三)復於94年1月4日晚
    間起至同年月5日上午8時止間某時，在台中市○區○○○路
    130號前，以其所有萬能鑰匙1支（含遙控器），竊取『台灣
    星堡保全股份有限公司』所有現由甲○○保管使用之車牌號
    碼C2-0366號自小客車1部 （價值約150,000元），並將上開
    筆記型電腦 1部放置在該自小客車內，並將上開車輛開往彰
    化縣竹塘鄉○○村○○路○段安平巷69 號友人邱武榮住處前
    車庫內停放。嗣於同日上午11時許，邱武榮即去電告知台灣
    星堡保全股份有限公司人員，表示該公司上開車輛一早就停
    放在伊住處門口，有人已經在拆卸該車輛，要儘快趕去，邱
    武榮並留下手機電話及地址，其後甲○○回電通知邱武榮表
    示會儘快趕過去，並立刻通報彰化縣警察局二林分局永安派
    出所前往處理，經該所在外執勤查訪工作之警員洪進富立即
    趕往處理，於同日11時45分許，警員洪進富趕至現場時即發
    現乙○○已拆除該車輛之前車門所黏貼之保全公司貼紙，且
    正在拆卸水箱護罩，經警員洪進富當場在該車內電門鑰匙孔
    扣得上開萬能鑰匙（含遙控器） 1支，及在該車內起獲前揭
    丁○○失竊之筆記型電腦1部。
二、案經彰化縣警察局二林分局報請臺灣彰化地方法院檢察署檢
    察官偵查起訴及經丙○○訴由彰化縣警察局員林分局報告偵
    辦，經同署檢察官提起上訴，函請本院併案審判（94年度偵
    字第5294號）。
    理　　　由
一、按被告以外之人於審判外之陳述，除法律有規定者外，不得
    作為證據；惟被告以外之人於審判外之陳述，雖不符刑事訴
    訟法第159條之1至4 條之例外規定，而經當事人於審判程序
    同意作為證據，法院審酌該言詞陳述或書面陳述作成時之情
    況，認為適當者，亦得為證據，當事人、代理人或辯護人於
    法院調查證據時，知有第159條第1項不得為證據之情形，而
    未於言詞辯論終結前聲明異議者，視為有前項之同意，92年
    9月1日修正施行刑事訴訟法第159條及第159條之5 分別定有
    明文。本件證人丁○○於警詢之證詞，係屬審判外之陳述，
    被告未於言詞辯論終結前聲明異議，依前揭法律規定，自應
    擬制被告已同意上開審判外之陳述亦有證據能力，且本院審
    酌該言詞陳述或書面陳述作成時之情況亦認為適當，是本院
    自得引為裁判之基礎資料。
二、原審法院訊據上訴人即被告乙○○（以下稱被告）固不否認
    有於上開時、地，遭警員洪進富查獲時，正在該失竊之車牌
    號碼 C2-0366號自小客車前拆除車輛之前車門之保全公司貼
    紙及水箱護罩，並經警員洪進富當場在該車內電門鑰匙孔扣
    得上開萬能鑰匙 1支，及在該車輛內起獲前揭丁○○失竊之
    筆記型電腦 1部之事實，惟矢口否認有何竊盜之犯行，辯稱
    ：因為伊所申請銀行信用卡之連絡親友設為邱武榮，當天伊
    請友人詹文華騎機車載伊前往邱武榮住處，要與邱武榮討論
    此事，而邱武榮就對伊表示新購入這部自小客車，要請伊幫
    忙拆除貼紙，之後邱武榮就進入屋內休息，不久警員就來了
    ，但伊在查獲前 1天均待在友人詹天民家中，未曾離開，何
    能竊取該車輛等語。
三、經查：
　(一)上開事實，業據被告於94年1月5日警詢中及94年1月6日偵查
　  中供承：伊有以鑰匙1支竊盜該部車牌號碼C2-0366號自小客
    車等語明確（見偵查卷第25、59頁），且經證人即被害人丁○○、甲○○及證人即查獲警員洪進富分別於警詢及原審法
    院審理時到庭結證屬實，並有查獲照片、查獲現場圖、車輛
    竊盜車牌失竊資料個別查詢報表-查詢車輛認可資料各1紙及
    贓物認領保管單2件附卷可稽，此外復有萬能鑰匙1支（含遙
    控器）扣案可資佐證。
　(二)而被告固辯稱：該車係邱武榮交予被告等語，惟查證人邱武
  　榮於94年5月6日原審法院審理時到庭結證稱：該失竊之自小
    客車並非伊交予被告等語，參諸證人甲○○於93年6月3日同
    院審理時所證述：當天邱武榮約11點半左右打電話到公司，
    表示有 1輛貼著星堡保全的車子一早就停在他家門口，並說
    已經有人在拆卸我們的車了，要我們儘快趕去，且留下聯絡
    的手機電話及地址，後來我們公司有回電並說會儘快趕過去
    ，且有通知派出所去處理，伊到現場時警員洪進富已在現場
    ，被告也在場，而警員所查扣之萬能鑰匙 1支並非伊公司所
    有，當時車子是停在路邊被偷，車子失竊時，鑰匙還留在公
    司等語，及證人即查獲警員洪進富於93年6月3日同院審理時
    到庭所證稱：本件是星堡公司的人打電話來警局報案，表示
    他們的車子現在安平巷69號處，要警員去查，伊到達現場時
    約11時45分許，距離報案時間約 5分鐘，因伊在外面執勤查
    訪工作，派出所通知伊後，伊就馬上過去處理，伊到達現場
    時，被告坐在車子正前面，在拆卸水箱護罩及前門保全公司
    的貼紙，當時貼紙已經完全撕完了，被告坐在地上，伊當時
    還沒有查到車子有失竊，因為星堡公司打電話到派出所只說
    白色吉星吉普車，沒有說車牌，只是那輛車剛好吻合，但被
    告向伊說這車是朋友的沒有問題，後來伊向派出所查證，發
    現這車子已報失竊，而因當時只有伊 1人到達現場，僅能先
    將被告控制住，過了 5分鐘後，支援的警員來了，伊叫邱武
    榮出來，邱武榮出來後說什麼都不知道，並表示是他打電話
    給車主的等語，堪認證人邱武榮所述並未交付車輛予被告等
    語屬實，是被告辯稱車子乃邱武榮交予伊幫忙撕貼紙等語，
    洵難憑採。
　(三)另證人詹文華雖於93年6月3日原審法院審理時到庭結證稱：
  　當天很早，約早上8、9時左右，被告剛好到隔壁找詹天民，
    就順便去伊住處找伊幫忙載去邱武榮家，也在8、9時左右，
    伊載被告前往邱武榮住處，當時伊有看見該白色車輛停在該
    處等語，惟被告於同日在原審法院審理時經隔離訊問後係供
    稱：當天約中午時間，伊去詹文華家隔壁雜貨店找詹天民，
    在詹天民那裡巧遇詹文華，就叫詹文華載伊去邱武榮家等語
    ，核諸彼等所述前往邱武榮住處之時間顯有相當差距，且究
    在詹天民家遇到詹文華，或是去詹文華家中找詹文華亦有不
    同，是證人詹文華上開證詞顯有疑問，尚難遽採。另被告又
    稱：證人詹文華有轉述邱武榮母親要被告擔罪並會為被告交
    保等語，惟證人詹文華於同日於同院審理時證稱：邱武榮母
    親有表示被告被收押，她會來交保，但她為何要關心這件事
    ，伊並不清楚等語，自難認為被告所述邱武榮母親要被告擔
    罪等語屬實。
　(四)再被告另辯稱：遭查獲前 1天均待在友人詹天民家中，未曾
 　 離開，不會去竊取車輛云云，惟查證人詹天民於原審法院94
    年6月6日到庭作證時稱：伊有出租房間給被告使用，時間約
    在94 年4月間，伊被關之後就不清楚被告有無住在那裏，而
    伊雖有聽過被告與「小胖」（即邱武榮）在談論因贓車被查
    獲之事，但伊只是聽聽就離開了，並不知道被告何時被抓的
    等語，則證人詹天民並無法確認在案發前 1天被告係待在向
    伊承租之住處。
　(五)本案被告於警詢時固坦承前揭引擎號碼SA20CA－108030號重
　  型機車均為伊騎用之事實，惟矢口否認有何竊盜之犯行，辯
    稱：該部機車是由謝雪娥交付給伊使用的等語。惟查，前揭
    犯罪事實，業據告訴人丙○○於警詢、證人謝雪娥及詹文華
    於警詢證述綦詳，並有警員職務報告書、贓物認領保管單、
    車輛車牌失竊作業－查獲車輛認可資料、車籍作業系統－查
    詢認可資料各1份、查獲照片15張附卷可稽，鑰匙3支扣案可
    證。且參諸該部機車於93年9月20日晚間8時許始告失竊，被
    告卻供述自93年5月間即使用該部機車等語，顯與告訴人丙○○、證人謝雪娥於警詢證述之情節相異，又被告係以自備
    之汽車鑰匙開動機車，顯與一般人借用機車之常情相悖，足
    認被告所辯顯係嗣後卸責之詞，不足採信。
　(六)綜上所述，上開證人詹文華或詹天民之證詞，均無法資為被
　  告有利之認定，被告上開辯詞，顯無足採。本件事證明確，
    被告上開竊盜犯行均堪認定，應依法論科。被告具狀再聲請
    傳喚證人詹文華作證乙節，本院認為無必要，併此敘明。
四、核被告乙○○所為，係犯刑法第320條第1項之竊盜罪。被告
    先後三次竊盜犯行，犯罪時間緊接，觸犯構成要件相同之罪
    名，顯係基於概括犯意反覆為之，應依連續犯之規定，論以
    一罪，又檢察官上訴函送本院併案審判部分（即94年度偵字
    第5294號偵查卷竊取丙○○之機車部分），本院認與被告經
    起訴併論罪科刑部分，有連續犯之裁判上一罪關係，為檢察
    官起訴效力所及，本院自得併案審判，並依法加重其刑。又
    被告有事實欄所載前科執行紀錄及又前因違反毒品危害防制
    條例案件，經原審法院判處有期徒刑 8月確定，再因犯偽造
    文書案件，經臺灣雲林地方法院判處有期徒刑 4月確定，並
    經定應執行刑為有期徒刑10月，入監服刑後，甫於93年3月1
    日縮短刑期執行完畢 （翌日即2日出監），有臺灣高等法院
    被告全國前案紀錄表及在監在押紀錄表附卷足參，其受有期
    徒刑執行完畢後， 5年內再犯本件有期徒刑以上之罪，為累
    犯，應依刑法第47條規定，遞加重其刑。
五、原審法院認本案被告犯罪事證明確，予以論罪科刑，固非無
    見，惟查原審法院對於被告於93年9月20日晚間8時許，竊取
    被害人丙○○所有機車部分（即94年度偵字第5294號偵查卷
    部分），既有連續犯關係，未併案審判，即有不合。被告上
    訴意旨仍飾詞否認犯罪，雖無理由，惟檢察官上訴意旨認原
    審法院未及審酌併案審判，尚有欠洽，為有理由，自應由本
    院將原判決撤銷改判。爰審酌被告前有毒品等前科紀錄（參
    見卷附臺灣高等法院被告全國前案紀錄表），素行非佳，及
    其犯罪之動機、方法、手段，本案所竊財物之價值及又併辦
    竊盜案件一件，暨被告事後否認犯行、飾詞掩過之態度等一
    切情狀，量處如主文第二項所示之刑。扣案之萬能鑰匙一支
    （含遙控器）及汽車鑰匙三支，為被告所有並供本案犯罪所
    用之物，業據被告供認在卷，依法宣告沒收之。被告經本院
    合法傳喚，雖以被告駕駛座車壞在高速公路烏日段等待拖吊
    ，致延遲三十分鐘到庭，既未提出有關文件之證明，不能認
    為於本院審判期日所定時間未到庭之正當理由，爰不待其陳
    述，逕行判決，聲請再開辯論，應認無必要，併此敘明。
六、據上論結：應依刑事訴訟法第369條第1項前段，第364 條，
    第371條，第299條第1項前段，刑法第56條，第320條第1 項
    ，第47條，第38條第1項第2款，罰金罰鍰提高標準條例第 1
    條前段，判決如主文。
本案經檢察官戊○○到庭執行職務。
中　　華　　民　　國　　94　　年　　10　　月　　6 　　日
              刑事第二庭  審判長法　官　李　璋　鵬
                                法　官　黃　日　隆
                                法　官　方　艤　駐
上列正本證明與原本無異。
不得上訴。
                                書記官　江　玉　萍
中　　華　　民　　國　　94　　年　　10　　月　　7 　　日
附錄本案論罪科刑法條：
刑法第320條第1項：
意圖為自己或第三人不法之所有，而竊取他人之動產者，為竊盜
罪，處五年以下有期徒刑、拘役或五百元以下罰金。
                                                      Ｒ
